臺灣臺北地方法院交通事件裁定　　　　 96年度交聲字第401號
原處分機關　臺北市交通事件裁決所
異　議　人
即受處分人　乙○○
上列異議人即受處分人因違反道路交通管理處罰條例案件，對於
臺北市交通事件裁決所於中華民國九十六年四月三日所為之北市
裁二字第裁22—AEV176497號、22—AEV176498號處分（原舉發通
知單案號：北市警交字第AEV176497號、AEV176498號）聲明異議
，本院裁定如下：
    主  文
異議駁回。
    理  由
一、異議意旨略以：異議人即受處分人乙○○並未於民國九十六
    年一月十一日中午十二時五十一分許，有一邊騎車一邊使用
    手持式行動電話通話之行為，此可以申請當日所有通聯紀錄
    之方式證實，故執勤警員顯然舉發有誤。再警員攔停異議人
    後要求出示駕照，異議人試著與警員溝通，並認定該警員自
    知有誤而決定放行，因此逕自騎車離去，並未拒絕出示駕、
    行照，應係異議人與警員溝通認知上有誤，因此對該二份裁
    決不服，爰聲明異議云云。
二、按機器腳踏車駕駛人行駛於道路時，使用手持式行動電話進
    行撥接或通話者，處新臺幣（下同）一千元罰鍰；汽車駕駛
    人，駕駛汽車不服從交通勤務警察或依法令執行交通指揮、
    稽查任務人員之指揮或稽查者，處九百元以上一千八百元以
    下罰鍰，道路交通管理處罰條例第三十一條之一第二項、第
    六十條第二項第一款分別定有明文。而該條例所指之「汽車
    」，係包括機器腳踏車，亦為同條例第三條第八款所明定。
    再者，上開條文所稱「於行駛道路時」，係指駕駛車輛使用
    道路行駛之動態情形，包括駕駛人於道路上駕駛車輛因交通
    標誌、號誌或交通勤務警察指揮所為之暫時停止狀態。蓋如
    車輛因停等紅燈而在車道上暫時停止，於變換成綠燈時即應
    立刻前行，並非可依己意決定停留之久暫，自仍屬行駛之狀
    態，於此際使用行動電話仍具有相當之危險性，自應在上開
    規定禁止之範圍內。
三、經查：證人即舉發本件之警員甲○○於本院調查時具結證稱
    ：一般停等紅綠燈我們不會舉發，當時是行進間手持行動電
    話講話。…我確定他是行進間講大哥大，我請他停車他有停
    車，我告訴他違規事由，請他出示身分證件，他說他沒有講
    大哥大，他說他要去上課，我再次請他出示身分證件，他還
    是不出示，我說不出示依規定要逕行舉發，他就以要上課為
    由離開。他就加油說他要走了，我沒有同意他先行離開等語
    明確，足證異議人於上揭時、地，確有於行駛道路時，使用
    手持式行動電話進行撥接，並拒絕接受稽查而逃逸之違規行
    為。縱認異議人抗辯其係停等紅燈時通話乙節屬實，依照前
    述「行駛道路」之解釋，停等紅燈時亦不可使用手持式行動
    電話通話。況現今社會一人使用多個行動電話門號之情形甚
    為常見，使用者亦常與門號租用人不同，故異議人聲請調取
    門號通聯紀錄以證明其係在停等紅燈時通話，本院審酌後認
    為並無必要。故異議人上開辯解，並不足採。從而，原處分
    機關對異議人之前揭違規行為，分別依道路交通管理處罰條
    例理處罰條例第三十一條之一第二項、第六十條第二項第一
    款規定，各裁處異議人罰鍰一千元、九百元，核無違法或不
    當情形，本件聲明異議為無理由，應予駁回。
四、據上論斷，應依道路交通管理處罰條例第八十七條第二項，
    道路交通案件處理辦法第十九條，裁定如主文。
中　　華　　民　　國　   96 　　年　　 6    月　 6    日
                      　交通法庭  法  官  游士珺
上正本證明與原本無異。
如不服本裁定，應於裁定送達後5日內向本院提出抗告狀。
                                  書記官  林素霜
中　　華　　民　　國　　96　　年　　6 　　月　　8 　　日
